# 求助陈版主，存货转投房公允价值处理的疑问

提问人：liuweisheng 时间：2022-03-30 20:30:20
A公司投房采用公允价值计量， 2021 年存货原值 1 亿转投房，评估价值1.5亿。0.5亿全部计入 2021 年的公允价值变动损益科目。这样处理是否正确，谢谢版主解惑。

回答人：chenyiwei
存货转为投资性房地产时，其转换日的公允价值增值应计入其他综合收益（扣减递延所得税负债确认的影响），到后续该项投资性房地产处置时转入损益（冲减处置成本）。